【裁判字號】    89,訴,534
【裁判日期】    890925
【裁判案由】    違反懲治走私條例等
【裁判全文】
台灣基隆地方法院刑事判決                          八十九年度訴字第五三四號
    公  訴  人  台灣基隆地方法院檢察署檢察官
    被      告  乙○○
                甲○○
                丙○○
                丁○○
右列被告因違反懲治走私條例案件，經檢察官提起公訴（八十九年度偵字第二五六三
號），本院判決如左：
    主    文
乙○○共同運送私運管制物品進口逾公告數額，累犯，處有期徒刑捌月。
丁○○運送私運管制物品進口逾公告數額，處有期徒刑陸月。扣案如附表編號一所示
之未貼專賣憑證洋菸及其商標、包裝紙均沒收。
丙○○運送私運管制物品進口逾公告數額，處有期徒刑陸月。扣案如附表編號二所示
之未貼專賣憑證洋菸及其商標、包裝紙均沒收。
甲○○運送私運管制物品進口逾公告數額，處有期徒刑陸月。扣案如附表編號三所示
之未貼專賣憑證洋菸及其商標、包裝紙均沒收。
    事    實
一、乙○○前曾於民國八十三年三月間，因違反麻醉藥品管理條例案件，經台灣板橋
    地方法院判處有期徒刑四月確定，於八十四年七月十九日執行完畢。
二、乙○○、甲○○、丙○○、丁○○四人，分別明知如附表所示之洋煙為不詳姓名
    之人一次私運進口之管制物品，且均為未貼專賣憑證之洋菸，甲○○、丙○○、
    丁○○三人仍意圖轉售圖利，於八十九年六月十九日，分別在宜蘭縣「大里墘」
    、大溪港、頭城海岸，各向綽號「阿勇」、「阿福」、「阿文」而姓名均不詳之
    成年人，以如附表所示金額買受上開洋煙，並分別以車號ＤＢ－六○○八號、Ｉ
    Ｃ－六八○六號、ＤＶ－六七一八號自用小貨車運送，欲運往各處兜售。而乙○○則以新台幣（下同）五千元之代價，在不詳地點，用車號Ｚ三－九四四○號自
    用小貨車，與不詳姓名，綽號「阿木」之成年男子基於犯意聯絡，代該男子運送
    附表所示之私運進口洋菸，欲至國道一號高速公路林口交流道交貨。嗣於同日二
    十三時許，其四人在基隆市○○區○○路五十二號前，為警陸續查獲，並扣得附
    表所示完稅價格已逾管制數額之走私未貼專賣憑證洋菸。
三、案經台北市政府警察局萬華分局報請台灣基隆地方法院檢察署檢察官偵查起訴。
    理    由
一、訊據被告乙○○、丁○○、丙○○、甲○○四人，其中丁○○、丙○○、甲○○
    三人雖坦承運送私運進口洋煙之犯行，惟辯稱其等只係受僱為他人運送，並非自
    己買受上開洋煙欲轉售圖利，而被告乙○○則矢口否認犯行，辯稱係綽號「阿木
    」之男子拖其載運金紙，答應給予五千元之代價，其根本不知事實上所載之貨為
    未稅洋菸等語。
二、惟查被告丁○○、丙○○、甲○○三人於經警查獲偵訊時，丁○○供稱其載運之
    走私洋菸係於八十九年六月十九日晚間，以十五萬元之代價向綽號「阿文」之男
    子，在宜蘭縣近頭城海岸處購得，丙○○供稱其載運之走私洋菸係同年月十九日
    晚間，在宜蘭大溪港路邊，向綽號「阿福」之男子以十七萬六千元購得，甲○○
    供稱其小貨車所載洋菸亦係同年月十九日晚間在宜蘭縣土名「大里墘」之地方，
    向綽號「阿勇」之男子以十八萬五千元購得等語，且丁○○、丙○○、甲○○三
    人於警訊均供承販入上開走私洋菸係欲販售與不特定之檳榔攤，且被告丁○○、
    丙○○、甲○○三人於同年月二十日檢察官訊問時亦均為同一供述，且均不否認
    知係走私之洋菸，而被告丁○○、丙○○於八十九年六月二十日本院調查中亦供
    承係自己購買，則其三人嗣後於本院竟又改口稱係為他人而運送，並非自己購買
    ，並辯稱前此之供述係貨主交運時指示其等如遭警查獲，即應辯稱係自己購買，
    便可脫罪云云，惟其等所稱之貨主，均係不詳姓名，無從查證之人，況被告三人
    均為具備正常智識之成年人，豈可能僅因他人指示自己購買即可脫罪等語，即亳
    未追究而輕易相信，是其三人事後改口，僅屬避重就輕之詞，無可採信。至被告
    乙○○雖辯稱其係於龍洞海洋公園附近遇見一拋錨之車，對方二名男子中其中一
    人自稱為「阿木」，要求其代為運送車上貨物至高速公路林口交流道，代價五千
    元，且對方告以係運送「金紙」，其不知係走私之洋菸云云，惟查被告於偵查中
    供稱對方要求乙○○載運至林口交流道，並表示將自己駕駛小貨車至該處接貨，
    且阿木原來並駕駛小客車在後跟隨，嗣後先行離去等語，但「阿木」既欲將走私
    洋菸託乙○○載運，且「阿木」亦未隨車押運，自必已與被告乙○○對運送私菸
    已有意思之溝通，而獲得乙○○之應允，否則如「阿木」確對乙○○詐稱僅係「
    金紙」，其又如何得以確認在乙○○載運上開貨物之過程中不致發覺自己車上所
    載物品實係洋菸而非「金紙」？更如何得以確保乙○○於途中查悉為不法貨物時
    不致報警追究？而「阿木」既籌劃走私犯罪，自必思慮縝密，縱然運送途中拋錨
    ，亦大可囑其同夥安排他車載運，絕無可能將私運進口之大批高價洋菸交與亳不
    知情，復非其所可控制之無關第三人進行運送，而自曝其犯行，是被告接受「阿
    木」之委託載運時，與「阿木」等二人間就載運走私洋菸必有犯意聯絡，應堪認
    定，其所辯純屬卸責之詞，顯無可信。此外，被告四人載運之上開私運進口洋菸
    如附表所示之完稅價格，均已超過十萬元，有完稅價格表在卷可稽，且被告四人
    均係在東北角海岸一次接運上開洋菸，顯然足認上開洋菸亦係同時私運進口之物
    品，則上開洋菸自均已逾行政院公布之「懲治走私條例公告管制物品項目及其數
    額」中丙項所定之新台幣十萬元數額，是被告四人犯罪之事證明確，犯行應堪認
    定。
三、查被告甲○○、丙○○、丁○○為自己運送經查獲之私運進口洋菸，而被告乙○○受僱為他人運送洋菸，均已逾公告管制數額，核其等所為，均係犯懲治走私條
    例第三條第一項之運送私運管制物品進口逾公告數額罪，而被告甲○○、丙○○
    、丁○○三人係意圖轉售牟利而買入上開洋菸，雖未及售出，惟其意圖營利而販
    入洋菸，亦屬觸犯菸酒專賣暫行條例第三十七條第五款之販賣未貼專賣憑證洋菸
    罪，並與其等所犯之運送私運管制物品進口罪間有方法結果之牽連關係，應依刑
    法第五十五條第一項規定從一重之運送私運管制物品罪處斷，公訴意旨認被告三
    人所犯上開二罪名係一行為觸犯數罪名之想像競合犯，尚有誤會。且被告乙○○
    與綽號「阿木」之成年男子間就運送行為有犯意聯絡，並推由乙○○實施運送犯
    行，應論以共同正犯。又被告乙○○前有事實欄所列之前案經判處有期徒刑確定
    及執行完畢情形，有台灣基隆地方法院檢察署刑案資料查註紀錄表在卷可按，而
    其於前案有期徒刑執行完畢後五年之內再犯有期徒刑以上之上開罪名，應依累犯
    規定加重其刑。審酌被告四人貪圖鉅利，挺而走險，其等犯罪之手段、運送之物
    品數量，所生危害，及犯後態度一切情狀，各量處如主文所示之刑，以示儆懲。
    扣案如附表編號一、二、三所列之未貼專賣憑證洋菸及其商標、包裝紙，應依台
    灣省內菸酒專賣暫行條例第四十條第一、四款規定宣告沒收。至被告乙○○所載
    運如附表所示之洋菸，因其並未違反臺灣省內菸酒專賣暫行條例，無從依該條例
    宣告沒收，且該批洋菸係乙○○為他人所運送，並非被告所有，亦與刑法第三十
    八條第三項之規定不符，尚難予以宣告沒收，併予敘明。
四、據上論斷，應依刑事訴訟法第二百九十九條第一項前段、懲治走私條例第三條第
    一項、臺灣省內菸酒專賣暫行條例第三十七條第五款、第四十條第一、四款、刑
    法第十一條前段、第二十八條、第五十五條、第四十七條、罰金罰鍰提高標準條
    例第一條前段，判決如主文。
本案經檢察官周啟勇到庭執行職務。
中      華      民      國    八十九    年      九      月    二十五    日
                              台灣基隆地方法院刑事第二庭
                                  法  官  黃  麟  倫
右正本證明與原本無異。
對於本件判決如有不服，應於收受送達後十日內，向本院提出上訴書狀，上訴於臺灣
高等法院，並按他造當事人之人數附具繕本。
                                  書記官  李  建  霆
中      華      民      國    八十九    年      九      月    二十六    日
附錄本案論罪科刑法條全文：
懲治走私條例第三條第一項
運送、銷售或藏匿前條第一項之走私物品者，處五年以下有期徒刑、拘役或科或併科
新臺幣九萬元以下罰金。
台灣省內菸酒專賣暫行條例第三十七條第五款
有左列各款行為之一者，處一年以下有期徒刑、拘役或科或併科五千元以下罰金。
五、違反第三十條之規定，販賣或轉讓未貼專賣憑證之菸類或酒類者。
附表~G2;
┌──┬──────┬───────┬────┬──────┬───────┐
│編號│洋菸種類    │數    量（包）│行為人  │買受金額    │完稅價格(同上)│
│    │            │              │        │(新台幣)    │
├──┼──────┼───────┼────┼──────┼───────┤
│ 一 │DAVIDOFF    │ 九千         │丁○○  │十五萬元    │三十七萬二千九│
│    │MILD-SEVEN  │ 一萬二千     │        │            │百元          │
├──┼──────┼───────┼────┼──────┼───────┤
│ 二 │MILD-SEVEN  │ 二萬         │丙○○  │十七萬六千元│三十一萬二千五│
│    │峰          │ 一千         │        │            │百元          │
├──┼──────┼───────┼────┼──────┼───────┤
│    │DAVIDOFF    │ 一萬零五百   │甲○○  │十八萬五千元│五十二萬零四百│
│ 三 │峰          │ 一千五百     │        │            │元            │
│    │MILD-SEVEN  │ 一萬七千     │        │            │              │
├──┼──────┼───────┼────┼──────┼───────┤
│    │MILD-SEVEN  │五千五百      │乙○○  │無          │一百零七萬八千│
│ 四 │峰          │五千五百      │        │            │六百元        │
│    │DAVIDOFF    │三萬七千五百  │        │            │              │
└──┴──────┴───────┴────┴──────┴───────┘


司法院資訊處製作；財團法人民間司法改革基金會備份。
